臺灣板橋地方法院刑事判決　　　　　　 94年度交易字第305號
公　訴　人　臺灣板橋地方法院檢察署檢察官
被　　　告　甲○○
　　　　　　　　　　　樓
上列被告因過失傷害案件，經檢察官提起公訴（九十四年度偵字
第一五一七一號），被告於準備程序時為有罪之陳述，並經本院
合議庭裁定由受命法官獨任進行簡式審判程序審理，本院判決如
下：
    主  文
甲○○因過失傷害人，處拘役伍拾日，如易科罰金，以佰元折
算壹日。
    事  實
一、甲○○於民國九十三年十一月二十三日上午九時許，駕駛車
    牌號碼六五０二－ＤＲ號自用小客車，沿臺北縣中和市○○
    路（起訴書誤繕為健康路）由西往東方向，行駛至建康路、
    建三路交岔路口，欲左轉至建三路。本應注意汽車行駛至無
    號誌而無交通警察指揮之交岔路口，轉彎車應暫停讓直行車
    先行；且在同向二車道道路，欲左轉彎時，應距交岔路口三
　　十公尺前換入內側車道或左轉車道。而依當時天氣晴朗、日
  　間有自然光線，視距良好，且路面乾燥，為無缺陷、無障礙
    物之柏油路面之情況，並無不能注意之情事，竟疏未注意，
    於中和市○○路欲左轉彎至建三路，卻未於距離交岔路口三
    十公尺前換入內側車道，即由外側車道直接左轉彎，且疏未
    注意當時由乙○○騎乘車牌號碼ＧＱＸ－０八三號重型機車
    ，沿臺北縣中和市○○路由東往西方向行駛而來，未讓乙○
    ○先行即貿然搶先左轉，乙○○乍見緊急剎車，人車均失控
    倒地向前滑行，撞及甲○○所駕駛之自用小客車右前車頭，
    乙○○因此受有兩側下肢及左上肢多處擦傷等傷害。甲○○
    肇事後，於有偵查犯罪職權之機關知悉其犯罪前，在臺北縣
    政府警察局中和分局員警據報前往現場處理時，即向員警坦
    承肇事並接受裁判。
二、案經乙○○訴由臺北縣政府警察局中和分局報請臺灣板橋地
    方法院檢察署檢察官偵查起訴。
    理  由
一、按除被告所犯為死刑、無期徒刑、最輕本刑為三年以上有期
    徒刑之罪或高等法院管轄第一審案件者外，於第一次審判期
    日前之準備程序進行中，被告先就被訴事實為有罪之陳述時
    ，審判長得告知被告簡式審判程序之旨，並聽取當事人、代
    理人、辯護人及輔佐人之意見後，裁定進行簡式審判程序，
    刑事訴訟法第二百七十三條之一第一項定有明文。經核本件
    被告甲○○所犯係死刑、無期徒刑、最輕本刑為三年以上有
    期徒刑以外之罪，其於準備程序中就被訴事實為有罪之陳述
    ，經法官告知簡式審判程序之旨，並聽取公訴人及被告之意
    見後，本院合議庭認宜進行簡式審判程序，爰依首揭規定合
    議裁定由受命法官獨任進行簡式審判程序，合先敘明。
二、上開被告甲○○駕車肇事致告訴人乙○○受傷之事實，業據
    被告於本院審理時供承不諱，核與告訴人乙○○所述情節大
    致相符，且有道路交通事故調查報告表（一）、（二）、道
    路交通事故現場圖各一紙、台北縣政府警察局中和分局交通
    事故談話紀錄表二紙、台北縣政府警察局舉發違反道路交通
    受理事件通知單二紙、現場及車損照片十四幀在卷可稽。次
    按「汽車行駛至交岔路口，其行進、轉彎，應依左列規定：
    ... 五、四車道以上或同向二車道道路，欲右轉彎時，應距
    交岔路口三○公尺前換入外側車道或右轉車道，欲左轉彎時
    ，應距交岔路口三○公尺前換入內側車道或左轉車道；其設
    有劃分島劃分快慢車道，在慢車道上行駛之車輛不得左轉。
    六、轉彎車應讓直行車先行。但直行車尚未進入交岔路口，
    而轉彎車已達中心處開始轉彎，直行車應讓轉彎車先行。」
    ，道路交通安全規則第一百零二條第一項第五款、第六款分
    別定有明文。被告於上揭時地駕車本應注意上揭規定，且依
    當時天氣晴朗、日間有自然光線，且為無缺陷、無障礙物、
    視距良好之柏油路面等情狀，並無不能注意之情事，乃竟疏
    於注意，未距離交岔路口三十公尺前換入內側車道，即由外
    側車道直接左轉彎，且未讓對向直行之乙○○先行通過即貿
    然搶先左轉，致肇事而使告訴人受有前開傷害，其有過失，
    至為明顯。至於被告辯稱告訴人車速很快，亦有過失云云，
    惟本件肇事路段之限速為時速五十公里，有道路交通事故調
    查報告表（一）附卷可資參照，而被告於警詢及本院訊問時
    均供稱當時車速約四十公里等語〔見九十四年度他字第四五
    四一號偵查卷第七頁、第二十七頁及本院九十四年十二月十
    三日審判筆錄〕，尚無其他積極證據證明告訴人有超速或車
    速過快之行為。又本件告訴人為直行車，被告係轉彎車，告
    訴人擁有先行通過之路權，其正常行駛於車道上，對於被告
    駕車自外側車道直接左轉彎，實難事先預測而為防制措施。
    又被告辯稱本件車禍係告訴人騎車撞到伊云云，惟查告訴人
    既為擁有先行路權之直行車輛，被告則係無先行路權之一方
    ，即無由主張先行，從而被告應研判對向直行車輛之速度、
    距離為安全後，始可轉彎，否則任何無路權之人儘可恣意與
    有優先路權者爭道，若肇事則以係有路權者追撞或碰撞為由
    卸責，則交通安全規則所規範優先路權之行車秩序將喪失殆
    盡，是其所辯，委無可採。末查，告訴人乙○○既因本件車
    禍分別受有前開傷害，則其等之傷害與被告之過失行為間顯
    有相當因果關係，被告自應負過失傷害之罪責，事證明確，
    被告犯行洵堪認定。
三、核被告甲○○所為，係犯刑法第二百八十四條第一項前段之
    過失傷害罪。查被告於車禍發生後以電話報警，並留在現場
    ，且向前來處理之臺北縣政府警察局中和分局警員坦承肇事
    ，接受裁判，有臺北縣政府警察局中和分局道路交通事故肇
    事人自首情形紀錄表一紙在卷可憑，其符合自首要件，應依
    刑法第六十二條前段規定，減輕其刑。審酌被告上開駕駛自
    用小客車未遵守交通安全規則肇事之過失程度，告訴人就本
    件交通事故並無過失，告訴人受傷之程度，事故發生迄今已
    逾一年，仍未與告訴人達成和解，惟念其並無犯罪前科，有
    臺灣高等法院被告全國前案紀錄表一件在卷可憑，素行良好
    ，且犯罪後坦承犯行，態度尚佳等一切情狀，量處如主文所
    示之刑，並諭知易科罰金之折算標準。
據上論斷，應依刑事訴訟法第二百七十三條之一第一項、第二百
九十九條第一項前段，刑法第二百八十四條第一項前段、第六十
二條前段、第四十一條第一項前段，罰金罰鍰提高標準條例第一
條前段、第二條，判決如主文。
本案經檢察官曾文鐘到庭執行職務。
中　　華　　民　　國　　94　　年　　12　　月　　27　　日
                  交通法庭  法　官  侯　志　融
以上正本證明與原本無異
如不服本判決應於送達後10日內向本院提出上訴狀
                            書記官　張　玉　如
中　　華　　民　　國　　94　　年　　12　　月　　27　　日
附錄本判決論罪法條：
刑法第二百八十四條第一項
因過失傷害人者，處六月以下有期徒刑、拘役或五百元以下罰金
，致重傷者，處一年以下有期徒刑、拘役或五百元以下罰金。
